# 分公司的财务报表中可不可以有未分配利润？为什么？

提问人：bestxulin 时间：2012-11-03 23:01:05
如题，感谢！

回答人：chenyiwei
分公司财务报表中的净资产项目的明细没有统一规定，可由总公司根据管理要求自行确定。